臺灣新竹地方法院刑事判決　　　　　　　　　　　　　九十一年度訴字第四九號
　　公　訴　人　臺灣新竹地方法院檢察署檢察官
　　被　　　告　甲○○
右列被告因違反毒品危害防制條例案件，經檢察官提起公訴（九十年度毒偵字一八八
九號）本院判決如左：
    主  文
甲○○連續施用第一級毒品，處有期徒刑柒月；扣案之第一級毒品海洛因（淨重壹點
貳壹公克，包裝重零點伍伍公克），沒收銷燬之。又連續施用第二級毒品，處有期徒
刑參月；扣案之安非他命吸食器貳組、安非他命殘渣袋貳個，均沒收。應執行有期徒
刑玖月；扣案之第一級毒品海洛因（淨重壹點貳壹公克，包裝重零點伍伍公克），沒
收銷燬之；扣案之安非他命吸食器貳組、安非他命殘渣袋貳個，均沒收。
    事  實
一、甲○○前因施用毒品案件，經依本院八十九年度毒聲字第二七九四號裁定送觀察
    勒戒後，認無繼續施用毒品之傾向，由公訴人以八十九年度毒偵字第一二八一號
    為不起訴處分後，又因施用毒品案件，依本院九十年度毒聲字第一四九四號裁定
    送觀察勒戒，復認無繼續施用毒品之傾向，經公訴人於民國九十年十月十九日以
    九十年度毒偵字第一五八三號再為不起訴處分。惟甲○○仍不知戒悔改，另基於
    概括犯意，自九十年十一月十一日起（起訴書誤載為九十年十一月十九日起）至
    九十一年十一月二十二日中午十二時三十分許回溯前二十六小時內之某時止（起
    訴書誤載為九十年十一月二十日止），在其位於新竹市○○路一００八巷一五四
    號二樓租屋處，用海洛因滲入香煙後以之吸食之方式，連續五次施用第一級毒品
    海洛因；且甲○○亦基於概括犯意，自九十年十一月九日起（起訴書誤載為九十
    年十一月十九日起）至九十年十一月二十一日凌晨二時止（起訴書誤載為九十年
    十一月二十日止），亦在其前開租屋處，以每日施用一次之頻率，多次用安非他
    命吸食器施用第二級毒品安非他命。嗣先於九十年十月二十二日，經警於其前開
    租屋處臨檢查獲，並扣得第一級毒品海洛因（淨重一點二一公克，包裝重零點五
    五公克，純度百分之十五點九八，純質淨重零點一九公克，起訴書誤載為零點四
    七公克）、安非他命吸食器二組、安非他命殘渣袋二個。
二、案經新竹市警察局第三分局報告台灣新竹地方法院檢察署檢察官偵查起訴。
    理  由
一、訊據被告甲○○對於前揭時地連續施用第一級毒品海洛因、第二級毒品安非他命
    之事實，除最後一次施用海洛因之時間僅承認係九十年十一月二十一日凌晨二時
    外，其餘已在本院審理時坦承不諱，核其自白部分，並有被告坦承為其所有、供
    其施用之第一級毒品海洛因、供其使用之安非他命吸食器二組、安非他命殘渣袋
    二個扣案可資佐證；且扣案之第一級毒品海洛因經送法務部調查局鑑定結果，確
    含有第一級第六項毒品海洛因成分，淨重為一點二一公克，包裝重零點五五公克
    ，純度百分之十五點九八，純質淨重零點一九公克，此有法務部調查局九十一年
    一月七日調科壹字第九一二三０二五六七０號鑑定通知書一紙附卷足稽；又被告
    於九十年十一月二十二日中午十二時三十分許所採集之尿液（檢體編號：Ｃ－一
    四四），經送國防部憲兵司令部刑事鑑識中心鑑驗結果，呈嗎啡陽性反應與甲基
    安非他命陽性反應，亦有真實姓名代號對照表、國防部憲兵司令部刑事鑑識中心
    九十一年五月六日出具之（九一）綱得字第０五六三四號鑑驗通知書一紙在卷可
    按，是被告上開自白應與事實相符，足堪採信。至被告雖僅承認最後一次施用海
    洛因之時間係九十年十一月二十一日凌晨二時，惟按海洛因經注射入人體後，尿
    液中平均可檢驗出嗎啡之時限為二十六小時，此有行政院衛生署藥物食品檢驗局
    八一藥檢壹字第八一一四八八五號函可憑。本件被告採尿時間既為九十一年十一
    月二十二日中午十二時三十分許，揆之前述說明，足以證明被告最後一次施用海
    洛因之時間應係九十年十一月二十二日中午十二時三十分許回溯前二十六小時內
    之某時，併敘明之。
二、又查被告前因施用毒品案件，經依本院八十九年度毒聲字第二七九四號裁定送觀
    察勒戒後，認無繼續施用毒品之傾向，由公訴人以八十九年度毒偵字第一二八一
    號為不起訴處分後，又因施用毒品案件，依本院九十年度毒聲字第一四九四號裁
    定送觀察勒戒，復認無繼續施用毒品之傾向，經公訴人於九十年十月十九日以九
    十年度毒偵字第一五八三號再為不起訴處分，此有台灣新竹地方法院檢察新竹地
    方法院檢察署刑案資料查註紀錄表、台灣高等法院被告全國前案紀錄表、不起訴
    處分書等在卷可考，是以，本件被告係三犯毒品危害防治條例第十條之罪。本案
    罪證明確，被告上開犯行洵堪認定。
三、按海洛因、安非他命為毒品危害防制條例第二條第二項第一款、第二款規定之第
    一級、第二級毒品。被告非法施用海洛因及安非他命，核其所為係犯毒品危害防
    制條例第十條第一項、第二項之非法施用第一級毒品罪及第二級毒品罪。被告因
    施用毒品前後而持有毒品之低度行為，應為施用毒品之高度行為所吸收，不另論
    罪。被告所為多次施用第一級、第二級毒品行為，時間緊接，犯罪構成要件相同
    ，顯均係出於概括之犯意為之，應均依連續犯之規定論以一罪，並均依法加重其
    刑。被告所犯之施用第一級毒品罪及施用第二級毒品罪，犯意各別，罪名不同，
    應分論併罰。爰審酌海洛因、安非他命危害施用者之神經中樞，使施用者產生幻
    聽及幻想之症狀，對施用者之健康產生不良影響，同時因幻聽及幻想結果亦可能
    使施用者對周遭之人施暴，對公共秩序產生危害，惟犯後坦承犯行，態度良好等
    一切情狀，各量處如主文所示之刑，並定其應執行之刑。
四、扣案之第一級毒品海洛因（淨重一點二一公克，包裝重零點五五公克，純度百分
    之十五點九八，純質淨重零點一九公克），為違禁物，不問屬於被告與否，應依
    毒品危害防制條例第十八條第一項前段沒收銷燬之。另扣案之安非他命吸食器二
    組、安非他命殘渣袋二個，為被告所有，並係供其施用安非他命所用之物，已據
    被告供明在卷，爰依刑法第三十八條第一項第二款沒收。
五、據上論斷，應依刑事訴訟法第二百九十九條第一項前段，毒品危害防制條例第十
    條第一項、第二項、第十八條第一項前段，刑法第十一條前段、第五十六條、第
    三十八條第一項第二款、第五十一條第五款，判決如主文。
本案經檢察官劉邦繡到庭執行職務。
中      華      民      國    九十一    年      八      月    二十二    日
                              臺灣新竹地方法院刑事第一庭
                                  法  官  李  珮  瑜
右正本證明與原本無異。
如不服本判決，應於判決送達後十日內向本院提出上訴狀( 應附繕本 )，上訴於臺灣
高等法院。
                                  書記官  龔  紀  亞
中      華      民      國    九十一    年      八      月    二十二    日
附錄法條：
毒品危害防制條例第十條
施用第一級毒品者，處六月以上五年以下有期徒刑。
施用第二級毒品者，處三年以下有期徒刑。
